臺灣高等法院刑事判決　　　　　　　　　　　　　九十二年度上訴字第三五五二號
　　上　訴　人
　　即　被　告　乙○○
右上訴人因偽造有價證券等案件，不服臺灣臺北地方法院九十一年度訴字第一三七三
號，中華民國九十二年七月三十一日第一審判決（起訴案號：臺灣臺北地方法院檢察
署九十一年度偵字第三六五四號），提起上訴，本院判決如左：
    主  文
原判決關於乙○○部分撤銷。
乙○○共同連續行使偽造之信用卡，處有期徒刑肆月，如易科罰金，以參佰元折算壹
日。
偽造之上海商業銀行卡號0000000000000000號信用卡壹張、偽造之
花旗銀行卡號0000000000000000號信用卡壹張、偽造之上海商業銀
行卡號0000000000000000號信用卡壹張及卡號000000000
0000000號信用卡之二聯式簽帳單顧客簽名欄內之偽造「吳沛綺」署押共肆枚
、卡號0000000000000000號信用卡之二聯式簽帳單顧客簽名欄內之
偽造「吳菁琳」署押共捌枚均沒收。
    事  實
一、乙○○明知某雜誌刊登廣告販售之信用卡係屬偽造，仍竟意圖供行使之用，於民
    國（下同）九十年十月二十八日，以每張新臺幣（下同）五千元之價格，向某不
    詳姓名，自稱「張先生」之男子購得(1)上海商業銀行卡號為000000000
    0000000號（新竹國際商業銀行發行，持卡人為吳德明，惟持卡人欄署名
    為「吳沛綺」）(2)上海商業銀行卡號為0000000000000000號（
    新竹國際商業銀行發行，持卡人為李郁芬，惟持卡人欄署名為「吳菁琳」）(3)花
    旗銀行卡號為0000000000000000號（臺新銀行發行，持卡為王
    儷儒，惟持卡人欄署名為「李靖嫻」之信用卡）等信用卡三張，旋於九十年十月
    二十八日，夥同有犯意聯絡之孫瑟君、丙○○、翁崇峻即翁玉良（孫瑟君、丙○
    ○、翁崇峻均經原審法院判處罪刑確定），共同意圖為自己不法之所有，並基於
    概括之犯意，或一人，或二人一組，或三人一組，連續於如附表所示之時地，持
    各該項下所示之偽造信用卡，刷卡消費購買如附表各項下所示價值之財物，並推
    由附表編號一至六所示之人在二聯式簽帳單上，分別偽造「吳沛綺」、「吳菁琳
    」署押，且言明刷得財物朋分取得，使附表編號一至六所示之特約商店陷於錯誤
    ，任令刷卡取得如附表附表編號一至六所示財物，並足生損害於「吳沛綺」、「
    吳菁琳」及如附表附表編號一至六所示各特約商店及新竹銀行、臺新銀行對所發
    行信用卡管理之正確性。嗣丙○○、翁崇峻於九十年十月二十九日下午四時三十
    四分許，前往臺北市○○區○○路漢神百貨公司高絲化妝品專櫃，由丙○○購買
    雪肌精三瓶、純肌精二瓶後，持偽造之上海商業銀行卡號為000000000
    0000000號信用卡交付店員鄭明佩刷卡時，為該店刷卡櫃臺店員發現有異
    ，另乙○○、孫瑟君於九十年十月二十九日下午四時四十分許，在同一百貨公司
    資生堂化妝品專櫃，由乙○○、孫瑟君於購買優百洗面皂二瓶及柔膚水等化妝品
    後，持偽造之上海商業銀行卡號為0000000000000000號信用卡
    交付店員鄭明佩刷卡時，亦遭該店刷卡櫃臺店員查覺，乃報警查獲，並扣得前開
    偽造之上海商業銀行卡號0000000000000000號、花旗銀行卡號
    為0000000000000000號之信用卡各一張（另卡號為00000
    00000000000號信用卡一張未扣案）。
二、案經臺北市政府警察局文山第二分局報請臺灣臺北地方法院檢察署檢察官偵查起
    訴。
    理  由
一、上訴人即被告（以下簡稱被告）乙○○於本院審理時未到庭，惟查：右揭事實，
    業據被告於原審坦承不諱，核與被害人欣琦皮鞋店服務人員蘇梅麗（原判決誤載
    為蘇麗梅）、三商百貨公司高絲專櫃服務人員石芳玲、漢神百貨公司高絲專櫃美
    容師陳乃心、漢神百貨公司資生堂專櫃美容師鄭明佩、漢神百貨公司營業科長莊
    程全分別於警訊及偵查中指訴之情節大致相符，並經共犯孫瑟君、丙○○、翁崇
    峻於原審供證無異。扣案之信用卡二張（卡號分別係000000000000
    0000號、0000000000000000號）及未扣案之信用卡一張（
    卡號係0000000000000000號）均屬偽造一節，亦經證人即臺新
    銀行領組甲○○及新竹銀行法務人員李淑芬於警訊中證述無訛。此外，復有信用
    卡簽帳單商店存根一件、影本五件、漢神百貨公司監視錄影帶一捲及翻拍照片十
    一幀在卷可考，足認被告之自白與事實相符。
二、如附表附表編號一至三所示特約商店即欣琦皮鞋店服務人員蘇梅麗於警詢時固供
    稱：「男的簽名為吳沛綺，女的簽名吳菁琳」等語，惟前開「吳沛綺」之署押，
    共犯翁崇峻否認為其所偽造，且共犯孫瑟君供稱係其偽造，而孫瑟君偽造該部分
    「吳沛綺」署押，與其偽造之其他「吳沛綺」署押，依肉眼觀察，字跡均屬相同
    ，有前開信用卡簽帳單商店存根在卷為憑，再者，「吳沛綺」係女子姓名，衡情
    共犯翁崇峻當無在店員面前冒稱係「吳沛綺」而偽造該署押之理，足認該部分署
    押係孫瑟君所偽造無疑，附此敘明。本案事證明確，被告犯行堪以認定。
三、按簽帳單具有持卡人與特約商店之交易契約書性質，屬私文書之一種。被告與共
    犯於如附表所示之時地行使該偽造之信用卡（如附表編號一至八）及簽帳單據（
    如附表編號一至六），係犯刑法第二百零一條之一第二項行使偽造信用卡罪及刑
    法第二百十六條行使同法第二百十條之偽造私文書罪（起訴書原記載刑法第二百
    十七條、三百三十九條第一項、第三項部分，檢察官於原審審判期日到庭更正起
    訴法條為刑法第二百零一條之一第二項、第二百十六條、第二百十條）。被告偽
    造署押，為私文書之部分行為，不另論罪。被告意圖供行使之用，而收受偽造信
    用卡及偽造私文書之低度行為，分別為高度之行使偽造私文書行為所吸收，亦無
    庸論擬。又行使偽造信用卡，已含有詐欺罪之本質，自不再論以詐欺或詐欺未遂
    罪。被告就前開行使偽造信用卡罪及行使偽造私文書犯行，與孫瑟君、丙○○、
    翁崇峻間互有犯意聯絡及行為分擔，為共同正犯。其先後多次行使偽造信用卡及
    先後多次行使偽造私文書犯行，時間緊密，手段相若，犯罪構成要件相同，顯係
    分別基於概括之犯意反覆為之，均為連續犯，應依刑法第五十六條規定，分別論
    以行使偽造信用卡罪及行使偽造私文書一罪，並加重其刑。所犯行使偽造信用卡
    及行使偽造私文書二罪間，互有方法結果之牽連關係，應依刑法第五十五條規定
    ，從一重之行使偽造信用卡罪處斷。
四、原審因予論罪科刑，固非無見。惟查：（一）原判決理由欄認定被告收受偽造信
    用卡之低度行為，為行使之高度行為所吸收，事實欄即未記載被告係「意圖供行
    使之用」，而收受前開信用卡，已有不當。（二）如附表編號六所示之刷卡物品
    ，係高絲雪肌精三瓶及純肌粹一瓶，原判決認定為男鞋一雙，與事實不符，亦有
    未洽。被告上訴意旨，未具上訴理由，空言指摘原判決不當，雖無可取，但查原
    判決此部分既有上開可議，要屬無可維持，應予撤銷改判。爰審酌被告不思正道
    取財，貪慾圖便，犯罪所得非微，惟念犯罪後尚能坦承犯行等一切情狀，量處如
    主文第二項所示之刑，並諭知易科罰金之折算標準，以示懲儆。扣案之上海商業
    銀行卡號0000000000000000號及花旗銀行卡號為000000
    0000000000號之信用卡各一張，及未扣案之上海商業銀行卡號為00
    00000000000000號信用卡一張，均係偽造之信用卡，不問屬於犯
    人與否，均應依刑法第二百零五條之規定宣告沒收。卡號0000000000
    000000號信用卡之二份二聯式簽帳單顧客簽名欄內偽造「吳沛綺」之署押
    四枚、卡號0000000000000000號信用卡之四份二聯式簽帳單顧
    客簽名欄內偽造「吳菁琳」署押八枚，分別為如附表所示各次犯罪時地所偽簽，
    不問屬於犯人與否，應依刑法第二百十九條規定，併予宣告沒收。至前開簽帳單
    ，一聯為特約商店持有，非被告或共犯所有，另一聯雖交由簽帳者即被告或共犯
    持有，但均未扣案，且無法證明仍屬存在而未滅失，乃不予宣告沒收。
五、被告經合法傳喚，無正當理不到庭，爰不待其陳述逕行判決。
據上論斷，應依刑事訴訟法第三百六十九條第一項前段、第三百六十四條、第二百九
十九條第一項前段、第三百七十一條，刑法第二十八條、第五十六條、第二百零一條
之一第二項、第二百十六條、第二百十條、第二百零五條、第二百十九條、第五十五
條、第四十一條第一項前段，罰金罰鍰提高標準條例第二條，判決如主文。
本案經檢察官吳國南到庭執行職務。
中　　　華　　　民　　　國　　九十三　　年　　　一　　　月　　 十四 　　日
                              臺灣高等法院刑事第六庭
                                  審判長法  官  高　明　哲
                                        法  官  王　麗　莉
                                        法  官  洪  英  花
右正本證明與原本無異。
如不服本判決，應於收受送達後十日內向本院提出上訴書狀，其未敘述上訴之理由者
並得於提起上訴後十日內向本院補提理由書（均須按他造當事人之人數附繕本）。
                                        書記官  李  垂  福
中　　　華　　　民　　　國　　九十三　　年　　　一　　　月　　 十五 　　日
附錄：本案論罪科刑法條全文
刑法第二百零一條之一第二項：
意圖供行使之用，而偽造、變造信用卡、金融卡、儲值卡或其他相類作為簽帳、提款
、轉帳或支付工具之電磁紀錄物者，處一年以上七年以下有期徒刑，得併科三萬元以
下罰金。
行使前項偽造、變造之信用卡、金融卡、儲值卡或其他相類作為簽帳、提款、轉帳或
支付工具之電磁紀錄物，或意圖供行使之用，而收受或交付於人者，處五年以下有期
徒刑，得併科三萬元以下罰金。
刑法第二百十六條：
行使第二百十條至第二百十五條之文書者，依偽造、變造文書或登載不實事項或使登
載不實事項之規定處斷。
刑法第二百十條：
偽造、變造私文書，足以生損害於公眾或他人者，處五年以下有期徒刑。
附表：
┌──┬────────┬─────┬─────┬──────┬───┬───┐
│    │                │          │刷卡金額  │偽造之信用  │簽帳單│出面實│
│編號│    時   間     │  地  點  │（新臺幣）│卡卡號      │之偽造│施之人│
│    │                │          │          │            │署押  │      │
├──┼────────┼─────┼─────┼──────┼───┼───┤
│一  │民國九十年十月二│臺北縣新店│五千一百元│四五七九五五│孫瑟君│翁崇峻│
│    │十九日下午三時二│市○○路一│（男鞋一雙│○三○○○五│偽造吳│孫瑟君│
│    │十三分許        │九五號欣琦│）        │○○一七    │沛綺署│乙○○│
│    │                │皮鞋店    │          │            │押    │      │
├──┼────────┼─────┼─────┼──────┼───┼───┤
│二  │民國九十年十月二│臺北縣新店│一千九百元│四五七九五五│乙○○│孫瑟君│
│    │十九日下午三時二│市○○路一│（女鞋一雙│○五二○○四│偽造吳│翁崇峻│
│    │十四分許        │九五號欣琦│）        │六○○一    │菁琳署│乙○○│
│    │                │皮鞋店    │          │            │押    │      │
├──┼────────┼─────┼─────┼──────┼───┼───┤
│三  │民國九十年十月二│臺北縣新店│二千一百元│四五七九五五│乙○○│孫瑟君│
│    │十九日下午三時二│市○○路一│（女鞋一雙│○五二○○四│偽造吳│翁崇峻│
│    │十五分許        │九五號欣琦│）        │六○○一    │菁琳署│乙○○│
│    │                │皮鞋店    │          │            │押    │      │
├──┼────────┼─────┼─────┼──────┼───┼───┤
│四  │民國九十年十月二│臺北縣新店│四千九百元│四五七九五五│乙○○│孫瑟君│
│    │十九日下午三時五│市○○路二│（化妝品）│○五二○○四│偽造吳│乙○○│
│    │十四分許        │段八○號三│          │六○○一    │菁琳署│      │
│    │                │商百貨高絲│          │            │押    │      │
│    │                │化妝品專櫃│          │            │      │      │
├──┼────────┼─────┼─────┼──────┼───┼───┤
│五  │民國九十年十月二│臺北縣新店│三千六百元│四五七九五五│孫瑟君│孫瑟君│
│    │十九日下午四時  │市○路路二│（化妝品）│○三○○○五│偽造吳│乙○○│
│    │                │段八○號三│          │○○一七    │沛綺署│　　  │
│    │                │商百貨高絲│          │            │押    │      │
│    │                │化妝品專櫃│          │            │      │      │
├──┼────────┼─────┼─────┼──────┼───┼───┤
│六  │民國九十年十月二│臺北市文山│六千七百元│四五七九五五│乙○○│乙○○│
│    │十九日下午四時二│區○○路漢│（雪肌精三│○五二○○四│偽造吳│孫瑟君│
│    │十九分許        │神百貨高絲│瓶、純肌粹│六○○一    │菁琳署│      │
│    │                │化妝品專櫃│一瓶）    │            │押    │      │
├──┼────────┼─────┼─────┼──────┼───┼───┤
│七  │民國九十年十月二│臺北市文山│八千元（雪│四五七九六一│（尚未│翁崇峻│
│    │十九日下午四時三│區○○路漢│肌精三瓶、│○一○二三九│簽名即│丙○○│
│    │十四分許        │神百貨高絲│純肌粹二瓶│八五○九    │遭查獲│      │
│    │                │化妝品專櫃│）        │            │）    │      │
├──┼────────┼─────┼─────┼──────┼───┼───┤
│八  │民國九十年十月二│臺北市文山│優面洗面皂│四五七九五五│（尚未│乙○○│
│    │十九日下午四時四│區○○路漢│三只、柔膚│○三○○○五│簽名即│孫瑟君│
│    │十分許          │神百貨資生│水一瓶    │○○一七    │遭查獲│      │
│    │                │堂專櫃    │          │            │）    │      │
└──┴────────┴─────┴─────┴──────┴───┴───┘
